臺灣高雄地方法院行政訴訟判決
110年度交字第458號
原      告  楊峻好  

被      告  高雄市政府交通局

代  表  人  張淑娟  
訴訟代理人  蘇健義  
上列當事人間交通裁決事件，原告不服被告民國110年10月14日
高市交裁字第32-B7MB00923號裁決，提起行政訴訟，本院判決如
下：
    主  文
原告之訴駁回。
訴訟費用新臺幣參佰元由原告負擔。
    事實及理由
一、程序事項：本件為交通裁決事件，依兩造所述各節及卷內資
    料所示，本件事證已臻明確，本院認無經言詞辯論之必要，
    爰依行政訴訟法第237條之7之規定，不經言詞辯論而為判決
    。
二、事實概要：原告於民國110年9月27日6時41分許騎乘車牌號
    碼000-0000號普通重型機車（下稱系爭機車），在高雄市苓
    雅區福德二路與武廟路口，因有「駕車行經有燈光號誌管制
    之交岔路口闖紅燈」之違規行為，經高雄市政府警察局苓雅
    分局（下稱舉發機關）員警填掣高市警交字第B7MB00923號
    舉發違反道路交通管理事件通知單（下稱舉發通知單）當場
    舉發。嗣原告於應到案日期前之110年10月13日向被告陳述
    不服，經被告函詢舉發機關後，認原告確有上揭違規行為，
    乃依道路交通管理處罰條例（下稱處罰條例）第53條第1項
    、第63條第1項第3款規定，於110年10月14日開立高市交裁
    字第32-B7MB00923號裁決書（下稱原處分），裁處原告「罰
    鍰新臺幣（下同）1,800元，並記違規點數3點」。原告不服
    ，遂提起行政訴訟。
三、原告主張：原告於110年10月14日至鳳山監理站調閱並觀看
    影片後，該影片固有拍攝到違規車輛，但因當時陽光折射的
    光線，故無法清楚顯示車牌號碼，加上員警的密錄器沒有完
    整記錄到整個違規過程，甚至有一段密錄器角度是往右偏移
    的，是實難斷定該違規車輛即是原告本人所騎乘的，又原告
    印象中當天騎乘系爭車輛去上班途中，原告並無違規的情形
    ，是假如影片確實可以清楚看出違規車輛的車牌號碼是系爭
    車輛，則原告絕無異議等語。並聲明：原處分撤銷。
四、被告則以：經檢視舉發員警職務報告略以：「職於110年9月
    27日6時38分許在苓雅區福德二路與武廟路口，見該駕駛人
    闖紅燈左轉，職行車方向與違規人相同，皆由福德二路北往
    南左轉武廟路，圓形紅燈號誌亮起時違規人尚未超越停止線
    ，親眼目睹違規至攔停舉發違規人揭未離開職視線範圍。」
    。復經檢視採證影片可見，畫面時間06:38:43-員警騎乘機
    車於福德二路上，前方號誌為紅燈狀態、06:38:47-原告騎
    乘機車於前方路口尚未通過停止線，快車道上有一小客車停
    等紅燈；06:38:51-原告通過停止線後闖紅燈通過路口左轉
    ，員警上前攔查…影片結束。依前揭說明及員警證述內容，
    足認員警係於原告後方，始見原告闖紅燈左轉，以一般執勤
    巡邏員警之專業訓練，對於該等職務上事項之觀察程度自遠
    較一般人更為專業，誤判之可能性極低，員警應不致有所誤
    認。又原告之行為足以妨害其他方向人（若有行人穿越道）
    、車通行，違規事項已符合交通部82年4月22日交路字第009
    811號函釋：「車輛面對紅燈時仍逕予穿越路口至銜接路段
    ，含左轉、直行、迴轉及右轉(依箭頭綠燈允許行駛者除外)
    即視為闖紅燈之行為」之違規態樣，故以闖紅燈論處，要無
    疑義。是原告於前揭時間、地點確有「駕車行經有燈光號誌
    管制之交叉路口闖紅燈」之違規事實，被告據以裁處，洵無
    不合。等語，資為抗辯。並聲明：原告之訴駁回。
五、本院之判斷：
  ㈠按「汽車駕駛人，行經有燈光號誌管制之交岔路口闖紅燈者
    ，處1,800元以上5,400元以下罰鍰。」、「汽車駕駛人有下
    列各款所列條款之一者，除依原條款處罰鍰外，並予記點：
    3、有…第53條…情形之一者，各記違規點數3點。」處罰條例
    第53條第1項、第63條第1項第3款定有明文。次按「停止線
    ，用以指示行駛車輛停止之界限，車輛停止時，其前懸部分
    不得伸越該線。」、「車輛面對圓形紅燈表示禁止通行，不
    得超越停止線或進入路口。」道路交通標誌標線號誌設置規
    則第170條第1項前段、第206條第5款第1目亦定有明文。又
    依交通部82年4月22日交路字第009811號函釋：「車輛面對
    紅燈時仍逕予穿越路口至銜接路段，含左轉、直行、迴轉及
    右轉(依箭頭綠燈允許行駛者除外)即視為闖紅燈之行為。」
    而主管機關基於職權因執行特定法律之規定，得為必要之釋
    示，以供本機關或下級機關所屬公務員行使職權時之依據，
    此即「解釋性行政規則」（司法院釋字第548號解釋參照）
    。上開交通部函釋為處罰條例第8條所定之公路主管機關之
    上級機關，即交通部所發布，其對該條例所為之釋示乃屬「
    解釋性行政規則」之性質，足堪為各級公路主管機關適用法
    律之參考，先予敘明。
　㈡經查，原告有事實概要欄所載之交通違規行為一節，有被告
    提出之高雄市政府警察局苓雅分局110年11月24日高市警苓
    分交字第11074135900號函、110年10月6日高市警苓分交字
    第11073370600號函、舉發員警職務報告及採證光碟等附卷
    可稽，並經本院當庭勘驗採證光碟，勘驗結果為「畫面時間
    06:38:43-員警騎乘機車於福德二路上，前方號誌為紅燈狀
    態、06:38:47-原告騎乘機車於前方路口尚未通過停止線， 
    快車道上有一小客車停等紅燈；06:38:51-原告通過停止線
    後闖紅燈通過路口左轉，員警上前攔查…影片結束。」等情
    ，有本院111年8月2日勘驗筆錄在卷可查。故原告之違規事
    實，洵堪認定。
　㈢原告雖主張採證光碟影像未能清楚辨識違規機車之車牌號碼
    ，且影片角度偏斜法認定該違規車輛係原告所騎乘云云。惟
    查，採證光碟雖因拍攝距離過遠未能清楚顯示系爭車輛違規
    當時之車牌號碼，但舉發員警目睹原告騎乘系爭車輛於系爭
    路口號號誌為紅燈時左轉武廟路即在後一路追趕直至攔停原
    告，整過過程原告均在員警視線掌握中，且原告遭員警攔停
    時，所穿著藍色上衣與白色安全帽亦與採證光碟影像中之違
    規騎士相同，此有員警之職務報告、採證光碟影像翻拍畫面
    可證，足認原告上開主張，為無理由，不足採信。
  ㈣綜上所述，原告於上述時、地確有「駕車行經有燈光號誌管
    制之交岔路口闖紅燈」之違規行為，被告依處罰條例第53條
    第1項、第63條第1項第3款規定，以原處分裁處原告「罰鍰1
    ,800元，並記違規點數3點」，於法有據。原告訴請撤銷，
    為無理由，應予駁回。
六、本件判決基礎已臻明確，兩造其餘攻防方法及訴訟資料經本
    院斟酌後，核與判決結果不生影響，不另一一論述，併此敘
    明。
七、本件第一審裁判費為300元，應由原告負擔，爰確定第一審
    訴訟費用額如主文第2項所示。
據上論結，本件原告之訴為無理由，依行政訴訟法第237條之7、
第237條之8第1項、第237條之9第1項、第236條、第98條第1項本
文，判決如主文。
中　　華　　民　　國　　111 　年　　8 　　月　　19　　日
　　　　　　　　　行政訴訟庭  法  官  吳文婷
上為正本係照原本作成。　　　　　　　　　
如不服本判決，應於判決送達後20日內，向本院提出上訴狀並表
明上訴理由（原判決所違背之法令及其具體內容或依訴訟資料可
認為原判決有違背法令之具體事實），其未載明上訴理由者，應
於提出上訴後20日內向本院補提理由書（上訴狀及上訴理由書均
須按他造人數附繕本，如未按期補提上訴理由書，則逕予駁回上
訴），並應繳納上訴裁判費新臺幣750元。
中　　華　　民　　國　　111 　年　　8 　　月　　19　　日
                              書記官  洪嘉慧